最高法院刑事判決
                                   111年度台上字第4460號
上  訴  人  陳複謙                      


上列上訴人因傷害案件，不服臺灣高等法院中華民國111年（原
判決正本誤載為110年）6月28日第二審判決（111年度上訴字第7
03號，起訴案號：臺灣士林地方檢察署110年度偵字第8548號）
，提起上訴，本院判決如下：
    主  文
上訴駁回。
    理  由
一、按刑事訴訟法第377條規定：上訴於第三審法院，非以判決
    違背法令為理由，不得為之。是提起第三審上訴，應以原判
    決違背法令為理由，係屬法定要件，且必須依據卷內資料為
    具體之指摘，並足據以辨認原判決已具備違背法令之形式，
    始屬相當。本件原判決綜合全案證據資料，本於事實審法院
    之推理作用，並援用第一審判決書所記載之事實、證據及理
    由，認定上訴人陳複謙有如第一審判決書所引用起訴書犯罪
    事實欄所載與已判刑確定之共同正犯賴韋佑、方廷恩共同傷
    害告訴人杜哲瑜身體之犯行，因而維持第一審論上訴人以刑
    法第277條第1 項之共同傷害罪，處有期徒刑5月，並諭知如
    易科罰金，以新臺幣1,000元折算1日之判決，而駁回上訴人
    在第二審之上訴，已詳敘其所憑證據及認定之理由（上訴人
    於警詢、偵查及歷審均已坦承犯行不諱，並未提出否認犯罪
    之辯解），俱有卷存證據資料可資覆按；從形式上觀察，原
    判決並無足以影響其判決結果之違法情形存在。
二、查本件原審指定民國111年5月31日上午10時40分為審判期日
    之傳票，業於同年3月29日合法送達於上訴人本人收受，上
    訴人並未於原審審判期日前，以言詞或書狀向原審法院釋明
    有何不能到庭之正當理由，卻未於原審所定審判期日到庭，
    原審乃不待其陳述逕行判決，核與刑事訴訟法第371 條之規
    定無違，自不得任意指為違法，而執為適法之第三審上訴理
    由。又原判決認為第一審判決對於上訴人之量刑，係以上訴
    人之責任為基礎，具體審酌上訴人與賴韋佑、方廷恩因不滿
    告訴人指責其等酒後喧嘩而生口角，竟共同予以圍毆成傷，
    及其犯罪手段、告訴人所受傷勢，犯後雖坦承犯行，然尚未
    與告訴人達成民事賠償和解及其智識程度暨家庭情形等一切
    情狀，量處有期徒刑5月及諭知易科罰金之折算標準，尚稱
    妥適，乃予維持，亦說明其何以加以維持之理由甚詳，核未
    逾越法律賦予事實審法院得為刑罰裁量權行使之界限，亦無
    明顯違背公平、比例及罪刑相當原則之情形，同不能任意指
    摘為違法。本件上訴人上訴意旨並非依據卷內資料具體指摘
    原判決究有如何違法或不當之情形，猶無視原判決明確之論
    斷及說明，徒謂其因幼子生病而未能於原審審判期日到庭，
    係有正當理由云云；又謂其犯後已知悔悟，並盡力賠償告訴
    人損害，不能因告訴人要求賠償之金額過高而未能達成民事
    賠償和解，遽量處重刑云云，無非重執其提起第二審上訴且
    不為原審所採之相同陳詞，再事爭執，而對原審審判及量刑
    職權之適法行使，任意指摘，顯不足據以辨認原判決已具備
    違背法令之形式，揆諸首揭規定及說明，其上訴為違背法律
    上之程式，應予駁回。
據上論結，應依刑事訴訟法第395條前段，判決如主文。
中　　華　　民　　國　　111 　年　　10　　月　　20　　日
                  刑事第一庭審判長法　官  郭  毓  洲
                                  法　官  林  靜  芬
                                  法　官  蔡  憲  德
                                  法　官  沈  揚  仁
                                  法　官  林  英  志
本件正本證明與原本無異
                                  書記官
中　　華　　民　　國　　111 　年　　10　　月　　21　　日